臺灣嘉義地方法院刑事判決                            九十一年度簡上字第六號
    上  訴  人  甲○○
右上訴人因偽造文書案件，不服本院嘉義簡易庭九十年度簡字第一０六八號，中華民
國九十年十二月四日第一審判決（聲請簡易判決處刑案號：臺灣嘉義地方法院檢察署
九十年度偵字第六八００號）提起上訴，本院管轄之第二審合議庭判決如左：
    主  文
上訴駁回。
    事  實
一、甲○○於民國九十年十月二十日十一時三十分許，駕駛車牌號碼９Ｖ－二八０號
    大貨車，行經嘉義縣道十七號公路東石鄉○○段雲嘉大橋南端，為警攔查，甲○
    ○因駕照遭吊銷，竟向執勤之警員稱其為乙○○，未帶駕照，並基於偽造私文書
    之犯意，並在執勤警員製發之嘉義縣警察局舉發違反道路交通管理事件通知單嘉
    縣警交字Ｌ00000000號（下稱交通違規通知單）之「收受通知聯者簽章
    」欄內偽簽乙○○之署押（通知單為一式四份，以複寫製作，移送聯、迴覆聯、
    存根聯均有乙○○署押）表示已收受該通知單之意，然後交予處理之警員，而主
    張係由乙○○領受通知單，致生損害於乙○○及監理機關交通裁罰之正確性。
二、案經嘉義縣警察局朴子分局報由臺灣嘉義地方法院檢察署檢察官偵查起訴。
    理  由
一、右揭犯罪事實，迭據被告甲○○於警局初訊、檢察官偵查及本院審理時坦承不諱
    ，復有如事實欄所示之舉發違反道路交通管理事件通知單各聯（移送聯、迴覆聯
    、存根聯、通知聯）扣案可証，事證明確，被告犯行堪予認定。
二、按被告在交通違規通知單「收受通知聯者簽章」一欄內偽簽「乙○○」姓名，單
    從形式上觀察，即足以知悉係表示由乙○○名義出具領收通知聯之證明，此與事
    先在印妥內容之收據上偽簽他人姓名之情形，無分軒輊，當然屬於刑法第二百十
    條所稱之私文書，被告復將該交通違規通知單交回處理之警員，即主張由「乙○
    ○」領受通知單，足以生損害於嘉義縣警察局對交通事件管理之正確性及乙○○
    之名譽，核其所為，係犯刑法第二百十六條、第二百十條之行使偽造私文書罪。
    又偽造署押行為，因係複寫，故一次簽名即有三枚署押（於移送聯、迴覆聯、存
    根聯各一枚），偽造署押為偽造私文書之階段行為，偽造之低度行為，為高度之
    行使行為所吸收，祇論以行使偽造私文書一罪，卷附嘉義縣警交字第Ｌ0000
    0000號舉發違反道路交通管理事件通知書移送聯、迴覆聯、存根聯上乙○○
    署押各一枚，應依刑法第二百十九條之規定沒收之。原審以被告行使偽造私文書
    之事證明確，依刑事訴訟法第四百四十九條第一項前段、第四百五十四條第二項
    ，刑法第二百十六條、第二百十條、第四十一條第一項前段，罰金罰鍰提高標準
    條例第二條之規定，逕以簡易判決判處有期徒刑四月，並據刑事訴訟法第第四百
    五十條第一項及刑法第二百十九條之規定，併將偽造之乙○○署押沒收，核其認
    事用法，均無違誤，量刑亦屬妥適，上訴人提起上訴任意指摘原審判決量刑過重
    云云，為無理由，應予駁回。
據上論斷，應依刑事訴訟法第四百五十五條之一第一項、第三項、第三百六十八條，
判決如主文。
本案經檢察官游悅晨到庭執行職務
中      華      民      國    九十一    年      五      月     十七     日
                                      臺灣嘉義地方法院刑事第三庭
                                          審判長法  官  沈福財
                                                法  官  張育彰
                                          法  官  許兆慶
右正本證明與原本無異。
不得上訴。
中      華      民      國    九十一    年      五      月     十七     日
                                                書記官  洪麗惠
